【裁判字號】    98,監,39
【裁判日期】    980527
【裁判案由】    選定禁治產人之監護人
【裁判全文】
臺灣基隆地方法院民事裁定                98年度監字第39號
聲  請  人  乙○○
相  對  人  甲○○○
上列當事人間聲請選任監護人事件，本院裁定如下：
    主  文
指定聲請人乙○○（男、民國○○年○月○日生、身分證統一編號：
Ｚ000000000號）為禁治產人甲○○○（女、民國○○年○○月○○日生
、身分證統一編號：Ｚ000000000號）之監護人。
聲請程序費用由聲請人負擔。
    理  由
一、本件聲請意旨略以：聲請人乙○○（男、民國○○年○月○日生
    、身分證統一編號：Ｚ000000000號）之母甲○○○（女、民
    國○○年○○月○○日生、身分證統一編號：Ｚ000000000號）自民
    國（下同）94年間因中風長期昏迷，並經本院以97年度禁字
    第69號裁定宣告為禁治產人；因禁治產人甲○○○並無法定
    監護人，又聲請人並無民法第1131條第1項、第1、2款所定
    之親屬，同條第3款之親屬均已無法聯繫，而禁治產人甲○
    ○○自生病以來均由聲請人照顧，聲請人對其事務了解最深
    ，聲請人其餘兄弟姊妹同意由聲請人擔任禁治產人甲○○○
    之監護人，為此聲請指定聲請人乙○○為禁治產人甲○○○
    之監護人等語。
二、按禁治產人之監護人，依左列順序定之：一、配偶。二、父
    母。三、與禁治產人同居之祖父母。四、家長。五、後死之
    父或母以遺囑指定之人。不能依前項規定定其監護人時，由
    法院徵求親屬會議之意見選定之；民法第1111條定有明文。
    次按親屬會議以會員五人組織之，親屬會議會員，應就禁治
    產人之左列親屬與順序定之：一、直系血親尊親屬。二、三
    親等內旁系親血尊親屬。三、四親等內之同輩血親。前項同
    一順序之人，以親等近者為先，親者同者，以同居親屬為先
    ，無同居親屬，以年長者為先；民法第1130條、第1131條分
    別定有明文。復按無民法第1131條規定之親屬，或親屬不足
    法定人數時，法院得因當事人、法定代理人或其他利害關係
    人等有召集權人之聲請，於其他親屬中指定之。親屬會議不
    能召開或召開有困難時，依法應經親屬會議處理之事項，由
    有召集權人聲請法院處理之。親屬會議經召開而不為或不能
    決議時，亦同；同法第1132條亦有明定。
三、經查，聲請人主張之事實，業據其提出戶籍謄本為證，並經
    本院依職權調取本院97年度禁字第69號事件卷宗查核屬實，
    應堪信為真實。又本件雖未有合於法定要件之親屬會議決議
    ，然依上開規定，法院亦得依有召集權人之聲請而為禁治產
    人監護人之選定。本院審酌聲請人為禁治產人之子，且自94
    年禁治產人中風以來即照料處理禁治產人之日常生活等事務
    等情，認由聲請人擔任禁治產人之監護人，應符合禁治產人
    之最佳利益，爰指定聲請人乙○○為禁治產人甲○○○之監
    護人。
四、依非訟事件法第21條裁定如主文。
中    華    民    國    98    年    5    月    27    日
                  家事法庭法  官  姚貴美
以上正本係照原本作成。
如對本裁定抗告，須於裁定送達後10日之不變期間內，向本院提
出抗告狀，並繳納抗告費新臺幣1,000元。
中    華    民    國    98    年    5    月    27    日
                          書記官  詹小瑤


司法院資訊處製作；財團法人民間司法改革基金會備份。
